【裁判字號】    99,上訴,1333
【裁判日期】    990730
【裁判案由】    違反毒品危害防制條例
【裁判全文】
臺灣高等法院臺中分院刑事判決        99年度上訴字第1333號
上  訴  人
即  被  告  甲○○
上列上訴人因違反毒品危害防制條例案件，不服臺灣彰化地方法
院99年度訴字第97號中華民國99年6月3日第一審判決（起訴案號
：臺灣彰化地方法院檢察署98年度毒偵字第2636號），提起上訴
，本院判決如下：
    主  文
上訴駁回。
    理  由
一、按依刑事訴訟法第350條、第361條、第362條、第367條規定
    ，不服地方法院之第一審判決而上訴者，須提出上訴書狀，
    並應敘述具體理由，為上訴必備之程式；其所提出之書狀未
    敘述上訴理由，或僅曾以言詞陳述上訴理由者，均應於上訴
    期間屆滿後20日內補提理由書於第一審法院。第一審法院經
    形式審查，認逾期未補提上訴理由者，應定期間先命補正；
    逾期未補正者，為上訴不合法律上之程式，應以裁定駁回。
    倘已提出上訴理由，但所提非屬具體理由者，則由第二審法
    院以上訴不合法律上之程式，判決駁回。而所謂具體理由，
    必係依據卷內既有訴訟資料或提出新事證，指摘或表明第一
    審判決有何採證認事、用法或量刑等足以影響判決本旨之不
    當或違法，而構成應予撤銷之具體事由，始克當之（例如：
    依憑證據法則具體指出所採證據何以不具證據能力，或依憑
    卷證資料，明確指出所為證據證明力之判斷如何違背經驗、
    論理法則）；倘僅泛言原判決認定事實錯誤、違背法令、量
    刑失之過重或輕縱，而未依上揭意旨指出具體事由，或形式
    上雖已指出具體事由，然該事由縱使屬實，亦不足以認為原
    判決有何不當或違法者（例如：對不具有調查必要性之證據
    ，法院未依聲請調查亦未說明理由，或援用證據不當，但除
    去該證據仍應為同一事實之認定），皆難謂係具體理由，俾
    與第二審上訴制度旨在請求第二審法院撤銷、變更第一審不
    當或違法之判決，以實現個案救濟之立法目的相契合，並節
    制濫行上訴（最高法院97年度台上字第892號判決亦同此意
    旨）。
二、本件上訴人即被告(以下稱被告)甲○○不服原審判決，提起
    上訴，其上訴理由略以：被告因毒品、竊盜等案件經臺灣彰
    化地方法院以99年度訴字第97號、99年度訴字第215號、99
    年度訴字第401號、99年度訴字第596號、99年度易字第37、
    99年度易字第38號、99年度易字第60號等判決在案。惟依被
    告犯案行為、犯後態度等情狀，實與第一審判決不符，因被
    告於竊盜部分均已自首認罪，而原審卻以傳票傳喚不到被告
    ，然於自首部分以不適用為由處以重刑。上訴人因於外縣市
    工作，無固定工作地點，故無法收到傳票，但經被告與家人
    聯絡，家人告知被告被通緝，被告乃即刻返鄉到案，故不適
    用部分，特於法定期間提起上訴云云。
三、查原判決認被告甲○○基於施用第一級毒品海洛因之犯意，
    於民國98年11月2日9時許，在彰化縣大村鄉過溝3巷2號友人
    住處，以將海洛因粉末置於針筒摻水注射血管之方式，施用
    第一級毒品海洛因1次。另基於施用第二級毒品甲基安非他
    命之犯意，於上揭時間、地點施用海洛因完畢後，隨即以將
    甲基安非他命置於玻璃燈泡內燒烤後吸食煙霧方式，施用第
    二級毒品甲基安非他命1次等情，而就施用第一級毒品罪判
    處被告有期徒刑十月，就施用第二級毒品罪判處被告有期徒
    刑六月，並定其應執行刑為一年二月，無非以被告於原審之
    自白及彰化縣警察局員林分局委託檢驗尿液代號與真實姓名
    對照認證單及詮昕科技股份有限公司98年11月18日所出具之
    濫用藥物尿液檢驗報告等為其論據。由此觀之，並無未經被
    告到庭逕行判決之情形，況依被告上訴意旨所指摘者，係就
    竊盜案件之原審法院判決為之，核與本案無關，是被告上訴
    所陳，形式上觀之，顯不足以認原判決有何違法或不當之情
    形，而構成應予撤銷改判之事由。其上訴即難認已備具體理
    由，參諸上揭說明，被告之上訴自不合法律上之程式，爰不
    經言詞辯論予以駁回。
四、據上論斷，應依刑事訴訟法第367條前段、第372條，判決如
    主文。
中    華    民    國    99    年    7     月    30    日
              刑事第四庭  審判長法  官  洪  耀  宗
                                法  官  劉  登  俊
                                法  官  許  文  碩
以上正本證明與原本無異。
除施用第二級毒品罪不得上訴外，其餘得上訴。
如不服本判決應於收受送達後十日內向本院提出上訴狀，其未敘
述上訴之理由者並得於提起上訴後十日內向本院補提理由書（均
須按他造當事人之人數附繕本）「切勿逕送上級法院」。
                                書記官  郭  蕙  瑜
中    華    民    國    99    年    7     月    30    日

司法院資訊處製作；財團法人民間司法改革基金會備份。
